# 请教陈版主关联方的认定的问题

提问人：damon0306 时间：2018-04-02 22:59:54
请教陈老师： 上市公司的非全资子公司的其他股东，持股比例分别为21%和14%，且与该子公司有资金往来，金额较大，那么在上市公司合并报告附注中，该两家子公司的小股东，是否认定为关联方，披露其余额往来呢？

回答人：chenyiwei
这两个少数股东持股比例已经不低，很可能对该子公司具有重大影响，因此需将这两个少数股东认定为合并集团的关联方，其与该子公司之间的资金往来作为关联交易和关联往来予以披露。